# 特许权使用费

提问人：709046552 时间：2021-06-17 21:28:13
陈版，我公司购买软件，属于订阅版一年使用期，这种算特许权吧，应该费用化吧？另外支付特许权使用费属于无形资产吗？

回答人：chenyiwei
因为有效期是一年，故可以确认为一项其他流动资产（类似于以前的待摊费用），在有效期内摊销。